臺灣新北地方法院民事判決　　　　　　 108年度訴字第1241號
原　　　告　王智隆　
訴訟代理人　李宜真律師
　　　　　　吳存富律師
被　　　告　江進裕　

訴訟代理人　黃啟倫律師
上列當事人間請求損害賠償事件，經本院於民國110 年11月2 日
言詞辯論終結，判決如下：
    主  文
被告應給付原告新臺幣壹佰壹拾參萬玖仟元，及其中新臺幣壹佰
萬元自民國一零八年八月二十八日起、新臺幣壹拾參萬玖仟元自
民國一一零年四月二十九日起，均至清償日止，按週年利率百分
之五計算之利息。
原告其餘之訴駁回。
訴訟費用由被告負擔百分之九十五，餘由原告負擔。
本判決第一項於原告以新臺幣參拾捌萬元供擔保後，得假執行。
但被告如以新臺幣壹佰壹拾參萬玖仟元供擔保後，得免為假執行
。
原告其餘假執行之聲請駁回。
    事實及理由
壹、程序部分
    按訴狀送達後，原告不得將原訴變更或追加他訴，但有下列
    各款情形之一者，不在此限：三、擴張或減縮應受判決事項
    之聲明者，民事訴訟法第255 條第1 項但書第3 款定有明文
    。原告起訴時依兩造就門牌號碼新北市○○區○○路000 巷
    00號5 樓房屋（下稱系爭房屋）簽訂之買賣契約（下稱系爭
    買賣契約）第5 條第2 項、民法第359 條、第179 條規定請
    求返還減少之買賣價金新臺幣（下同）100 萬元，並聲明請
    求被告應給付原告100 萬元，及自起訴狀繕本送達翌日起至
    清償日止，按週年利率5%計算之利息。嗣於訴訟中增加請求
    減少之價金為120 萬元，並變更聲明為請求被告給付120 萬
    元，及其中100 萬元自起訴狀繕本送達翌日起至清償日止，
    按週年利率5%計算之利息，其中20萬元自民國110 年4 月29
    日起至清償日止，按週年利率5%計算之利息，乃擴張應受判
    決事項之聲明，與前開規定相符，應予准許。
貳、實體部分
一、原告起訴主張：
  ㈠兩造於108 年2 月15日簽訂系爭買賣契約，並於108 年3 月
    26日交屋。然原告為整修系爭房屋，於108 年5 月3 日拆除
    系爭房屋天花板後，竟發現鋼筋外露，且樑、柱更有明顯裂
    痕，乃於108 年5 月13日寄發存證信函予被告，然被告置之
    不理。原告擔心系爭房屋為氯離子含量超標之海砂屋，因而
    委請SGS 材料暨工程實驗室進行鑑定，其試驗報告顯示系爭
    房屋客廳樑氯離子含量高達每立方公尺0.659 公斤，系爭房
    屋為71年7 月20日建造完成，已超過CN3090於83年修訂之國
    家安全標準值每立方公尺0.6 公斤，足認系爭房屋有俗稱「
    海砂屋」之瑕疵。又系爭房屋於本件訴訟進行中，經新北市
    建築師公會鑑定之氯離子含量平均為每立方公尺1.0564公斤
    ，並有混凝土抗壓強度不足及有中性化現象發生，修復補強
    費用為29萬5,964 元；另經新北市不動產估價師公會鑑定系
    爭房屋因有前開瑕疵，經新北市建築師公會鑑定建議修復強
    後，價格減損總額91萬1,582 元，此等修復費用及市場價值
    貶損應由被告承擔，原告就此得向被告請求減少價金，被告
    自受有溢領價金之利益，當成立不當得利。再原告經鄰居告
    知樓下於兩造簽立買賣契約前，曾經發生火災致人死傷，此
    情竟遭被告故意隱瞞而未告知，於不動產說明書中「本棟建
    物是否曾經發生火災及其他天然災害或人為破壞，造成建築
    物損害及其修繕情形」未予填寫即知。是以，被告就系爭房
    屋之瑕疵應負瑕疵擔保責任，原告得請求被告減少價金120
    萬元，並請求被告返還120 萬元。為此，爰依系爭買賣契約
    第5 條第2 項、民法第359 條、第179 條規定，以起訴狀繕
    本送達作為向被告為減少買賣價金之意思表示，被告應返還
    原告減少之買賣價金120 萬元等語。
  ㈡並聲明：⒈被告應給付原告120 萬元，及其中100 萬元自起
    訴狀繕本送達翌日起至清償日止，按週年利率5%計算之利息
    ，其中20萬元自110 年4 月29日起至清償日止，按週年利率
    5%計算之利息。⒉願供擔保，請准宣告假執行。
二、被告則以：
  ㈠依系爭買賣契約第5 條第3 項：「氯離子檢測：本契約簽訂
    後，買賣雙方得合意委請公正客觀機關對本買賣標的進行氯
    離子含量檢測（主建物的樑、柱、樓版或牆面等三處取樣）
    ，賣方不得拒絕，檢測結果氯離子含量平均值超過約定標準
    （如標的建築完成日在民國87年6 月25日以前，約定標準為
    每立方公尺0.6 公斤…）除雙方另有約定外，買方得主張減
    少價金或解除契約，並由第一建經確認後執行履保專戶價金
    之撥付作業。」約定，被告於系爭房屋3 處取樣檢測結果之
    氯離子含量平均值超過約定之每立方公尺0.6 公斤時，始需
    負瑕疵擔保責任，原告提出之試驗報告3 樣本平均值為每立
    方公尺0.325 公斤，並未逾兩造約定標準，原告自不得稱被
    告有違反兩造約定情事。又系爭房屋108 年3 月26日已經點
    交，原告於108 年5 月始稱有鋼筋外露、樑柱產生裂痕之情
    形，不得遽謂系爭房屋於點交時即有原告所指情形存在，尤
    其系爭房屋屋齡38年，108 年4 月18日北部曾發生嚴重地震
    ，實無不可能為交屋後之地震所造成。又系爭房屋之前長期
    滲漏水，縱有氯離子偏高之情事，亦應為興建完成後滲漏水
    或外在水氣等自然因素造成。依系爭房屋附近交易時績，兩
    造之系爭房屋買賣價格並無過高，甚至為近1 年來附近單價
    最低之交易，洵無原告所謂因系爭房屋混凝土老化而有減少
    其價值之情事。另被告出售系爭房屋前，並未居住於系爭房
    屋，係出租予第三人使用，並不知該棟曾發生火災，且未造
    成系爭房屋損害，原告不得遽指系爭房屋有其所稱之損害發
    生。退萬步言，兩造前於臺灣新北地方檢察署（下稱新北地
    檢署）108 年度調偵字第3159號偵查案件中，就本件紛爭達
    成協議，約定由被告就現存瑕疵負修繕之責，故系爭房屋縱
    有原告所指缺失，原告請求被告負擔修繕費用外，應不得再
    以建物因污名之跌價損失，而請求減少於跌價範圍之價金。
    縱認系爭房屋有氯離子含量過高情事，倘經適當之修繕後，
    不一定會發生跌價損失，即便造成價格減損，倘買賣價金較
    市價為低時，應以買賣價金扣除實際價值以為計算其減少之
    價值損失數額等語，資為抗辯。
  ㈡並聲明：⒈原告之訴及假執行之聲請均駁回。⒉如受不利判
    決，願供擔保免為假執行。
三、本院之判斷：
    原告主張系爭房屋存有氯離子過高等瑕疵，被告應負物之瑕
    疵擔保責任，原告得請求減少價金120 萬元等語，被告固未
    否認原告起訴前自行委託SGS 材料暨工程實驗室所作氯離子
    含量試驗報告，然就系爭房屋是否存有原告得請求減少價金
    之瑕疵，則以前揭情詞置辯。是本件兩造爭執所在厥為：㈠
    系爭房屋有無氯離子過高等瑕疵？㈡原告得否請求減少價金
    ？經查：
  ㈠系爭房屋有無瑕疵部分：
  ⒈原告主張兩造於108 年2 月15日簽訂系爭買賣契約，由被告
    將系爭房屋出售予原告，兩造於系爭買賣契約第5 條第2 項
    約定：「物之瑕疵擔保：賣方保證本買賣標的物於交屋前無
    物之瑕疵存在，如有前開情事，除契約另有約定外，賣方應
    負瑕疵擔保責任。本項瑕疵非屬重大瑕疵者，買方不得主張
    解除契約，僅得請求減少價金。」、第3 項約定：「氯離子
    含量檢測：本契約簽訂後，買賣雙方得合意委請公正客觀機
    構對本買賣標的進行氯離子含量檢測（主建物之樑、柱、樓
    板或牆面等三處取樣），賣方不得拒絕，檢測結果氯離子含
    量平均值超過約定標準（如標的建築完成日在民國87年6 月
    25日【含當日】以前，約定標準為每立方公尺0.6 公斤；如
    為前述日期以後者，約定標準為每立方公尺0.3 公斤；前開
    所指建築完成日期若無從查證，則一律以建物謄本第一次登
    記日期為準），除買賣雙方另有約定外，買方得主張減少價
    金或解除契約，並由第一建經確認後執行履保專戶價金之撥
    付作業。」等情，業據其提出系爭買賣契約在卷可稽（見本
    院卷第47頁至第57頁），且為被告所不爭執，堪認被告擔保
    系爭房屋於交屋前並無物之瑕疵存在，且系爭房屋氯離子含
    量不得逾約定標準，若逾約定標準時，原告得請求被告減少
    價金。
  ⒉又系爭房屋為71年7 月20日建造完成，有系爭房屋建物第一
    類謄本可參（見外放新北市建築師公會鑑定報告第17頁），
    係在87年6 月25日之前，依兩造約定之氯離子含量標準應不
    得逾每立方公尺0.6 公斤。而系爭房屋經本院囑託新北市建
    築師公會進行氯離子含量、混凝土抗壓強度及中性化深度是
    否符合結構安全標準為鑑定後，其結論略以：經檢測試體1
    氯離子含量為每立方公尺0.3903公斤，試體2 為每立方公尺
    0.3322公斤，試體3 為每立方公尺1.3590公斤，試體4 為每
    立方公尺2.1441公斤，其氯離子含量平均為每立方公尺1.05
    64公斤，高於每立方公尺0.6 公斤；經檢測試體1 混凝土抗
    壓強度為每平方公分105.5 公斤、試體2 為每平方公分112.
    3 公斤、試體3 為柱試體因卡水管且長度不足故不認證、試
    體4 為每平方公分59.9公斤，平均抗壓強度為每平方公分92
    .56 公斤約為原設計之44.08%左右，可知混凝土抗壓強度有
    不足現象；試體1 厚度為7.4 公分、試體2 為6.8 公分、試
    體3 為柱試體因卡水管且長度不足故不認證、試體4 為7.7
    公分，3 試體混凝土中性化均大於法規規定的保護層厚度4
    公分，顯示系爭房屋樑已有中性化現象發生，將使鋼筋銹蝕
    造成鋼筋有效斷面不足，結構體強度驟降等情（見外放新北
    市建築師公會鑑定報告第6 頁至第7 頁），本院審酌新北市
    建築師公會成員乃經國家專業考試通過之建築師組成，故由
    其鑑定委員會指派之黃進財建築師負責辦理鑑定，應具有專
    業性及客觀性。又黃進財建築師就前開試體之採樣係會同兩
    造進行，且送請鄭兆鴻結構土木技師事務所材料試驗室為試
    驗，亦有新北市建築師公會鑑定案件會勘紀錄表、鄭兆鴻結
    構土木技師事務所材料試驗室出具之試驗報告在卷可憑（見
    外放鑑定報告第13頁、第32頁至第34頁），故本件鑑定之採
    樣、試驗之程序均由專業人員執行，其所得試驗結果應可採
    信，原告主張系爭房屋之氯離子含量逾兩造約定每立方公尺
    0.6 公斤，且有混凝土抗壓強度不足、中性化現象等瑕疵，
    被告依系爭買賣契約第5 條第2 項、第3 項約定應負物之瑕
    疵擔保責任，為屬有據。
  ⒊被告雖爭執新北市建築師公會鑑定報告結論，辯稱：試體3
    、4 之氯離子含量檢測結果較其他樣本有異常偏差，準確度
    有疑義，且分別位於浴廁及廚房，該廚房為陽台外推之違章
    建物，浴廁前曾有長期滲漏水問題，可能造成氯離子含量偏
    高，依試體1 、2 檢測結果平均值未逾兩造約定標準云云。
    然縱以被告未爭執原告起訴前自行委託SGS 材料暨工程實驗
    室之試驗報告結果，該試驗報告就客廳樑、臥室樑、走道樑
    之試驗結果分別為每立方公尺0.659 公斤、0.256 公斤、0.
    0061公斤（見本院卷第81頁），各採樣位置之檢測結果亦有
    明顯落差，甚至被告不爭執之試體1 、2 試驗結果分別為每
    立方公尺0.3903公斤、0.3322公斤（見外放新北市建築師公
    會鑑定報告第34頁），係自前開同一客廳樑、臥室樑及走道
    樑中取樣，試驗結果與SGS 材料暨工程實驗室試驗報告仍有
    明顯差異，可知系爭房屋各樑柱之氯離子含量並無必然趨近
    相同範圍，故被告憑此即否認試體3 、4 試驗結果之準確性
    ，難認合理。又試體3 、4 之採樣位置係在系爭房屋浴廁、
    廚房牆樑上，此參兩造提出之取樣位置及試驗結果示意圖可
    知（見本院卷第269 頁、第295 頁），該牆樑並非廚房外推
    增建部分，此參新北市建築師公會鑑定報告編號41至43照片
    可知（見該鑑定報告第57頁至第58頁），並有原告提出廚房
    外推增建照片可佐（見本院卷第359 頁），故試體3 、4 並
    非自系爭房屋違章建築部分取樣，應無影響系爭房屋氯離子
    含量高低之判定。又被告雖稱系爭房屋曾長期有滲漏水問題
    ，然觀諸被告提出訴外人宇球工程有限公司保固書（見本院
    卷第341 頁），記載工程內容為「浴室防水工程（詳後列工
    程明細）」，而工程明細所載施工項目主要係地面原有磁磚
    及防水層刨除，再重新施以防水結構材，並非浴廁天花板牆
    面滲漏水之修繕，則縱使系爭房屋浴廁地板曾有滲漏水問題
    ，對試體3 、4 之氯離子含量試驗結果應無影響，況證人黃
    建財建築師於本院審理時證稱：氯離子含量很高是因為鹽分
    比較高，自來水雖然也會加氯，但是生活用水，氯的含量很
    低，應該不會導致混凝土氯離子含量增加等語（見本院卷第
    412 頁），可知系爭房屋滲漏水對試體3 、4 試驗結果之影
    響亦屬甚微。至於被告提出內政部建築研究所「建築物防水
    設計手冊」（2001），抗辯該手冊記載我國多數採用氯化鈣
    作為防水材料，故不宜在浴室之混凝土結構取樣云云，然被
    告所以需重新施作系爭房屋浴廁防水工程，顯然係浴廁原有
    防水層業已不具防水功效，故原有防水層縱係採用氯化鈣，
    該含氯成分於本件鑑定取樣時應已甚微，況試體3 、4 乃位
    於系爭房屋浴廁之牆樑，亦非自地面防水層內取樣，應無因
    此影響試體3 、4 氯離子含量檢測之情形，被告前開所辯，
    委無可採。
  ⒋被告又抗辯新北市建築師公會委託檢測之鄭兆鴻結構土木技
    師事務所材料實驗室就混凝土中性化檢測並無具備TAF 認可
    ，而關於氯離子含量試驗報告記載之檢驗方法為AASHTO T26
    0-97（2016）（A 法/ 水溶法），並非國家標準所定試驗方
    法，均不得作為本件認定事實之依據云云。然我國目前就混
    凝土中性化檢測尚無國家標準規定，系爭房屋之混凝土中性
    化檢測係採用交通部運輸研究所鋼筋混凝土構造物防蝕技術
    與應用研討會論文集/ 陳清貴著「港灣R .C構造物腐蝕檢測
    與防蝕原理」/ 三、鋼筋混凝土之腐蝕劣化探討/3.3腐蝕劣
    化檢測/3.3.4中性化深度量測（以化學試劑酚鈦指示劑噴灑
    刷之而得），此有新北市建築師公會109 年10月7 日新北市
    建師鑑字第413 號函文在卷可憑（見本院卷第273 頁），故
    被告以鄭兆鴻結構土木技師事務所材料實驗室就混凝土中性
    化檢測並無TAF 認可而否認其檢測結果，尚無可採。又原告
    起訴前自行委託SGS 材料暨工程實驗室就氯離子含量檢測方
    法係採用CNS 14703 （2002），雖與新北市建築師公會委託
    鄭兆鴻結構土木技師事務所材料實驗室採用AASHTO T260-97
    （2016）（A 法/ 水溶法）有所不同，然新北市政府就高氯
    離子建築物鑑定之認定標準，並無指定應以CNS 14703 （20
    02）為試驗方法，此參新北市政府高氯離子鋼筋混凝土建築
    物處理及鑑定實施要點內容可知（見外放新北市建築師公會
    鑑定報告第29頁至第31頁），而鄭兆鴻結構土木技師事務所
    材料實驗室關於氯離子檢測方法經TAF 認證範圍包括AASHTO
    T260-97 （2016）（A 法/ 水溶法），故其據此檢測方法所
    得之試驗結果，難認不可作為系爭房屋氯離子含量高低之判
    定標準，況被告於本院囑託鑑定前亦未曾主張氯離子含量之
    試驗方法應採用CNS 14703 （2002），其嗣後始爭執該試驗
    方法不當，顯非允適。至於被告辯稱依內政部建築研究所偕
    同研究報告「取樣位置與萃取方式對鋼筋混凝土氯離子含量
    與檢測方法之研究」內記載「由AASHTO標準試驗發現，其標
    準差會大於CNS 」，自應使用我國國家標準所定之試驗方法
    云云，然兩者檢測方法固有準確度高低之別，惟亦非可逕認
    AASHTO T260-97（2016）（A 法/ 水溶法）之檢測結果即非
    可採，否則新北市政府高氯離子鋼筋混凝土建築物處理及鑑
    定實施要點應明文排除採用AASHTO T260-97（2016）（A 法
    / 水溶法）作為檢測方法，或TAF 就檢測方法AASHTO T260
    -97 （2016）（A 法/ 水溶法）應不予認證方屬合理，故被
    告前開所辯，仍無可採。
  ⒌被告又抗辯依CNS 1238 A3051（2015）7.1 ：「直徑依下列
    規定（a ）除7.1 （b ）之規定外，抗壓強度試驗用鑽心試
    體直徑至少為94mm或至少為粗粒料標稱最大粒徑的2 倍，二
    者取大值。…備考：標稱直徑50mm鑽心試體與標稱直徑100m
    m 試體比較，其抗壓強度較低且變異性較大。另外，直徑較
    小之試體其抗壓強度愈容易受長徑比（L/D ）影響。」規定
    ，新北市建築師公會取樣鑽心試體直徑均為58.8mm，顯已違
    反CNS 1238之規定，且試驗時間並未依110 年7 月13日修正
    前內政部營建署所訂定結構混凝土施工規範18.5.3規定「陰
    乾7 日以上」，亦不符合110 年7 月13日修正後內政部營建
    署所訂定結構混凝土施工規範18.5.3規定及CNS 1238 A3051
    （2015）之7.3 「在試體最後被水濕潤後及進行試驗前，鑽
    心試體應置放於密封塑膠袋或不吸水容器中至少5 天」規定
    ，故試驗結果應不予採用云云。然CNS 1238 A3051（2015）
    7.1 已說明試體直徑於7.1 （b ）之情形下，可不依7.1 （
    a ）規定，而依7.1 （a ）：「如因構件尺度的限制或鋼筋
    淨間距的限制，無法獲得最小長徑比（L/D ）1.0 的鑽心試
    體時，鑽心試體直徑可不依至少為94mm的規定，如果鑽心試
    體直徑小於94mm時，應於試驗報告中敘明理由。」規定（見
    本院卷第447 頁），新北市建築師公會委託鄭兆鴻結構土木
    技師事務所材料實驗室所作混凝土鑽心試體抗壓強度試驗報
    告備註8.「試體尺寸說明：尺寸規格均與委託者確認並同意
    ；委託者提供樣品。」、9.「原因：考量結構樑、柱、牆、
    版鋼筋間距。」（見外放新北市建築師公會鑑定報告第32頁
    ），業已依7.1 （a ）規定說明係因系爭房屋鋼筋間距限制
    ，故而鑽心試體直徑小於94mm之原因，並無違反CNS 1238 A
    3051（2015）7.1 規定之情形。又前開試驗報告記載收件日
    期為109 年5 月15日、試驗日期為109 年5 月21日，間隔為
    7 日，且備註1 、2 均未記載有「封存」，可認應無將試體
    密封，則形式上觀之該試驗進行並無未違反試驗前應陰乾7
    日，或放置於不吸水容器中5 日以上方可進行之規定，自難
    以此否定試驗結果之正確性，故被告上開所辯，仍無可採。
  ㈡原告得否請求減少價金部分：
  ⒈按買賣因物有瑕疵，而出賣人依前五條之規定，應負擔保之
    責者，買受人得解除其契約或請求減少其價金。但依情形，
    解除契約顯失公平者，買受人僅得請求減少價金，民法第35
    9 條定有明文。又依系爭買賣契約第5 條第3 項，兩造約定
    系爭房屋氯離子含量不得逾約定標準，若逾約定標準時，原
    告得請求被告減少價金，如前所述，故系爭房屋存有氯離子
    含量逾兩造約定每立方公尺0.6 公斤之標準，且混凝土抗壓
    強度不足、中性化現象等瑕疵，被告應對原告負物之瑕疵擔
    保責任，原告主張其得請求被告減少系爭買賣契約價金，為
    屬有據。至於原告另主張被告就不動產說明書「本棟建物是
    否曾經發生火災及其他天然災害或人為破壞，造成建築物損
    害及其修繕情形」為不實說明，故意隱瞞系爭房屋樓下曾發
    生火災，其亦得主張減少價金云云，然被告否認系爭房屋曾
    因火災造成損害並需修繕，原告就此亦未提出任何證據以實
    其說，其此部分主張，自無可採。
  ⒉又經本院囑託新北市不動產估價師公會鑑定，系爭房屋正常
    屋況下於兩造108 年2 月15日簽訂系爭買賣契約時之價格為
    720 萬7,166 元，而因存有氯離子含量過高等瑕疵下價格為
    599 萬9,620 元，價格減損為120 萬7,546 元、減損比率為
    16.75%，經以新北市建築師公會建議修復方式進行修繕（總
    修復費費用29萬5,964 元）後之價格減損為91萬1,582 元等
    情，有該公會鑑定報告在卷可憑（見外放新北市不動產估價
    師公會鑑定報告摘要第3 頁至第4 頁）。本院審酌新北市不
    動產估價師公會係由具專業證照之不動產估價師組成，且與
    兩造間無利害關係，其所為鑑定應屬客觀可信，故兩造約定
    系爭房屋買賣價金為680 萬元，以存有氯離子含量過高等瑕
    疵之價格減損比例為16.75%計算，價格減損為113 萬9,000
    元（計算式：6,800,000 ×16.75%＝1,139,000 ），故原告
    請求被告減少價金113 萬9,000 元，並依民法第179 條規定
    請求被告返還113 萬9,000 元，為屬可採，逾此範圍部分，
    則非有據。
  ⒊被告雖抗辯系爭房屋若經適當修繕後，不一定會發生跌價損
    失云云，然新北市建築師公會固就系爭房屋瑕疵修復提供建
    議，如該鑑定報告附件八所示（見鑑定報告第36頁），惟該
    修復建議僅能維持系爭房屋結構之基本安全，此經證人黃進
    財建築師到庭證稱明確（見本院卷第412 頁），且新北市不
    動產估價師公會參酌新北市建築師公會建議之修復方法後，
    仍認系爭房屋有價格上之減損，可知系爭房屋縱經修復仍無
    法完全恢復至無瑕疵問題之價值水準，故被告前開所辯，並
    非可採。被告雖又抗辯新北市不動產估價師公會依據之比準
    標的1 位於巷道中，比較標的7 至9 均位於幹道上，顯有高
    估其比較價格；比準標的2 、3 及系爭房屋附近房屋之實價
    登錄查詢結果與市價相仿，應無價格減損情事云云。然關於
    比準標的1 與比較標的7 至9 之道路條件差異，已經估價師
    鑑定時予以比較調整（見該鑑定報告第56頁主要項目「道路
    條件」、次要項目「道路種別」一欄），故比準標的1 之估
    價結果應無高估之情形。至於被告雖提出比準標的2 及3 、
    系爭房屋所在區域附近實價登錄資料各1 筆，然此等資料僅
    為附近區域之單一交易紀錄，除未經個別因素比較調整外，
    亦未考量整體房價於不同時期之漲跌情形，而應依房價指數
    加以調整修正，自無從憑前開特定房屋之實價登錄資料而認
    比準標的2 、3 及系爭房屋並無因氯離子含量過高導致價格
    減損，被告前開所辯，仍無可採。
  ⒋另被告又辯稱兩造已於新北地檢署偵查時達成協議，由被告
    就瑕疵負修繕之責，原告不得再就跌價損失請求減少價金云
    云。然經本院向新北地檢署調取108 年度調偵字第3159號偵
    查卷宗核閱，兩造於偵查中並未達成調解，而檢察官雖曾於
    108 年8 月5 日訊問時詢問原告：「若被告願意修繕，你可
    否接受？」，原告回覆稱「同意」，檢察官嗣後即將偵查案
    件送至新北市蘆洲區公所調解，可知原告前開回覆係針對檢
    察官關於兩造未來調解方向之探詢而已，並非與被告間有成
    立任何協議，況且檢察官並未詢及原告是否拋棄跌價損失，
    實無從認定原告同意被告就系爭房屋瑕疵進行修繕，即表示
    原告同意不再向被告請求跌價損失。此外，被告復未能提出
    其他證據證明與原告間有達成協議之事實，其前揭所辯，應
    無可採。
四、末按給付無確定期限者，債務人於債權人得請求給付時，經
    其催告而未為給付，自受催告時起，負遲延責任，其經債權
    人起訴而送達訴狀，或依督促程序送達支付命令，或為其他
    相類之行為者，與催告有同一之效力；遲延之債務，以支付
    金錢為標的者，債權人得請求依法定利率計算之遲延利息；
    應付利息之債務，其利率未經約定，亦無法律可據者，週年
    利率為5%，民法第229 條第2 項、第233 條第1 項前段、第
    203 條分別定有明文。本件起訴狀繕本係於108 年8 月27日
    送達被告，有送達證書在卷可佐，且原告於起訴時已聲明實
    際請求減少價金待鑑定後確定，並於110 年4 月29日擴張聲
    明，故原告請求被告給付113 萬9,000 元，其中100 萬元自
    108 年8 月28日起、13萬9,000 元則自110 年4 月29日起，
    均至清償日止，按週年利率5%計算之遲延利息，均屬有據。
五、綜上所述，系爭房屋存有氯離子含量過高等瑕疵，被告應對
    原告負物之瑕疵擔保責任，原告得依系爭買賣契約第5 條第
    2 項、第3 項、民法第359 條規定請求被告減少價金113 萬
    9,000 元，並依民法第179 條規定請求被告返還價金113 萬
    9,000 元。從而，原告請求被告給付如主文第1 項所示，為
    有理由，應予准許，逾此範圍部分，為無理由，應予駁回。
    又原告勝訴部分，兩造均陳明願供擔保為假執行及免為假執
    行，核無不合，爰分別酌定相當擔保金額後准許之。至原告
    敗訴部分，其訴既經駁回，其假執行之聲請亦失所附麗，應
    併予駁回。
六、本件事證已臻明確，兩造其餘之主張、陳述暨攻擊防禦方法
    與證據，經本院斟酌後，認與本件判決結果已不生影響，故
    不一一加予論述，附此敘明。
七、據上論結，原告之訴為一部有理由，一部無理由，依民事訴
    訟法第79條、第390 條第2 項、第392 條第2 項，判決如主
    文。
中    華    民    國  110     年    11    月    30    日
                  民事第四庭    法  官  莊佩頴
以上正本係照原本作成
如對本判決上訴，須於判決送達後20日內向本院提出上訴狀。如
委任律師提起上訴者，應一併繳納上訴審裁判費。
中    華    民    國  110     年    11    月    30    日
                            書記官  李瑞芝